臺灣新竹地方法院刑事判決
111年度訴字第669號
公  訴  人  臺灣新竹地方檢察署檢察官
被      告  郭沛峰


指定辯護人  本院公設辯護人周凱珍 
上列被告因違反毒品危害防制條例案件，經檢察官提起公訴（11
1年度偵字第4913號），本院判決如下：
    主  文
郭沛峰販賣第四級毒品未遂，處有期徒刑壹年伍月。緩刑肆年，
並應於本判決確定後壹年內，向公庫支付新臺幣捌萬元。扣案如
附表所示之物均沒收。
    事  實
一、郭沛峰明知硝西泮係毒品危害防制條例公告列管之第四級毒
    品，非經許可，不得販賣，竟基於非法販賣第四級毒品硝西
    泮之犯意，於民國111年3月間在網際網路平台TikTok（抖音
    ），以暱稱「24H營飲料（符號）葉子（符號）營」張貼有
    「上班偷ㄍㄧㄥ飲料笑老闆不要打我客人呢！！極速預約喔」
    、「新貨好像太強KH客人來」、「客人呢早上起床來杯咖啡
    保力達配咖啡咖啡」、「KH草本精油飲料酒」之暗示販賣毒
    品咖啡包貼文，待有意購買毒品咖啡包之人與之聯進行交易
    。為警於執行網路巡邏時發現上開貼文，於111年3月26日至
    同年月28日喬裝以買家身分與郭沛峰聯繫，郭沛峰先以通訊
    軟體微信暱稱「高雄支援」與警方聯繫商談相關毒品數量與
    種類，後因郭沛峰使用之TikTok暱稱「24H營飲料（符號）
    葉子（符號）營」及微信暱稱「高雄支援」皆遭人檢舉而禁
    用，郭沛峰再以TikTok暱稱「高雄裝備營」與警方聯繫，約
    定以新臺幣（下同）1萬1,000元交易毒品咖啡包25包，並約
    於新竹縣○○鄉○○路000號前進行交易。郭沛峰先於111年3月2
    7日向真實姓名、年籍不詳之成年男子購入含有第四級毒品
    硝西泮成分之咖啡包(下稱毒品咖啡包)100包，後於111年3
    月28日下午2時10分許，與警方在新竹縣○○鄉○○路000號前碰
    面，待雙方確認交易毒品數量及金額無誤後，喬裝買家之員
    警即表明身分當場逮捕郭沛峰，並扣得毒品咖啡包25包（毒
    品編號：GD000-000-0、總毛重154﹒5公克）及IPHONE手機1
    支（IMEI：000000000000000、000000000000000），復經取
    得郭沛峰同意，在郭沛峰所駕駛之車牌號碼000-0000號自小
    客車上另扣得毒品咖啡包70包（毒品編號：GD000-000-0、
    總毛重454﹒2公克），郭沛峰因而販賣未遂。
二、案經桃園市政府警察局大園分局報告臺灣新竹地方檢察署檢
    察官偵查起訴。　　
    理  由
壹、程序部分
　　按被告以外之人於審判外之言詞或書面陳述，除法律有規定
    者外，不得作為證據；又被告以外之人於審判外之陳述，雖
    不符合同法第159條之1至第159條之4之規定，但經當事人於
    審判程序同意作為證據，法院審酌該言詞陳述或書面陳述作
    成時之情況，認為適當者，亦得為證據。當事人、代理人或
    辯護人於法院調查證據時，知有第159條第1項不得為證據之
    情形，而未於言詞辯論終結前聲明異議者，視為有前項之同
    意，刑事訴訟法第159條第1項及同法第159條之5分別定有明
    文。查本判決下列所引用被告以外之人於審判外之陳述，被
    告及其之辯護人於本院準備程序及審理時均表示同意作為證
    據，亦未於言詞辯論終結前聲明異議，本院審酌上開證據製
    作時之情況，尚無違法不當及證明力明顯過低之瑕疵，且為
    證明本件犯罪事實所必要，揆諸上開規定，均應有證據能力
    。而非供述證據部分，並無證據顯示係實施刑事訴訟程序之
    公務員違背法定程序所取得之證據，亦無顯有不可信之情況
    或不得作為證據之情形，自均有證據能力。
貳、實體部分
一、認定事實所憑之證據及得心證之理由：
（一）上揭犯罪事實，業據被告郭沛峰於警詢、偵查、本院準備
      程序及審理程序中均坦承不諱（見111年度偵字第4913號
      卷【下稱偵卷】第6至12頁、第13頁、第116至118頁、第1
      67頁，本院111年度訴字第669號卷【下稱本院卷】第33至
      39頁、第59至69頁），並有自願受搜索同意書1份、桃園
      市政府警察局大園分局扣押筆錄、扣押物品目錄表1份（1
      1年3月28日下午2時至2時10分）、桃園市政府警察局大園
      分局搜索扣押筆錄、扣押物品目錄表1份（111年3月28日
      下午2時10分至2時20分）、採證照片10張、被告TikTok貼
      文、對話紀錄、微信對話紀錄各1份、採證照片1份、內政
      部警政署刑事警察局111年4月26日刑鑑字第1110036572號
      鑑定書1份等見附卷可佐（見偵卷第27頁、第28至30頁、
      第31至33頁、第39至43頁、第44至55頁、第56至108頁、
      第142頁），並有如附表所示之物扣案可證，且扣案之毒
      品咖啡包25包、70包，經送內政部警政署刑事警察局鑑定
      ，鑑定結果略以：一、送驗證物：現場編號GD000-000-0
      、GD000-000-0，疑似毒品果汁包，共95包，其上已編號1
      至95，不另予以編號。二、編號1至95:經檢視均為藍色包
      裝，外觀型態均相似。(一)驗前總毛重614.79公克（包裝
      總重約125.70公克），驗前總淨重約489.09公克。(二)隨
      機抽取編號24鑑定：經檢視内含綠色粉末。淨重5.91公克
      ，取0.30公克鑑定用罄，餘5.61公克。檢出微量第四級毒
      品硝西泮(耐妥眠)(Nitrazepam)成分。另檢出非毒品成分
      Dipentylon等節，亦有上述內政部警政署刑事警察局鑑定
      書附卷可佐（見偵卷第142頁），足認被告之任意性自白
      與事實相符，應堪予採信。
（二）查販賣毒品係違法行為，非可公然為之，且有其販售通路
      及管道，復無公定價格，容易增減分裝之份量，而每次買
      賣之價量亦可能隨時依雙方關係深淺、資力、需求及對行
      情之認知、毒品純度、來源充裕、查緝鬆嚴、購買者被查
      獲時供述購買對象之可能風險等，而異其準，非可一概而
      論。而近年來政府為杜絕毒品之氾濫，對查緝施用及販賣
      毒品之工作無不嚴加執行，販賣毒品又屬重罪，依一般經
      驗法則，若無利可圖，應無甘冒持有毒品遭查獲之極大風
      險，平白無端提供其自身亦亟需施用之毒品之理，是被告
      所為本件販賣毒品未遂犯行，有營利之意圖，應可認定。
（三）綜上所述，被告基於營利之意思而為本件販賣第四級毒品
      未遂之犯行，事證已臻明確，應依法論科。
二、論罪科刑：
（一）按刑事偵查技術上所謂之「釣魚」者，則指對於原已犯罪
      或具有犯罪故意之人，司法警察於獲悉後為取得證據，以
      設計引誘之方式，佯與之為對合行為，使其暴露犯罪事證
      ，待其著手於犯罪行為之實行時，予以逮捕、偵辦，因犯
      罪行為人主觀上原即有犯罪之意思，倘客觀上已著手於犯
      罪行為之實行時，自得成立未遂犯（最高法院106年度台
      上字第374號判決意旨參照）。是被告有意販賣第四級毒
      品，遭警誘出而未實際完成交易，所為係犯毒品危害防制
      條例第4條第6項、第4項之販賣第四級毒品未遂罪；被告
      販賣前意圖販賣而持有第四級毒品之低度行為，為販賣之
      高度行為所吸收，不另論罪。
（二）刑之減輕事由：
　　⒈上開犯罪事實，被告雖已著手販賣第四級毒品，惟因買方
      為警方人員所喬裝，自始不具購毒真意，本件應屬未遂，
      其所生損害較既遂犯為輕，爰依刑法第25條第2項之規定
      ，按既遂犯之刑減輕之。
　　⒉次按犯毒品危害防制條例第4條至第8條之罪而於偵查及審
      判中均自白者，減輕其刑，同條例第17條第2項定有明文
      ，查被告就販賣第四級毒品犯行，於偵查、本院準備程序
      及審理中均坦承不諱，業如前述，依上開說明，被告自應
      依毒品危害防制條例第17條第2項之規定，減輕其刑。
　　⒊被告就所犯販賣第四級毒品未遂犯行，有上開減輕事由，
      爰依刑法第70條之規定遞減其刑。
（三）爰以行為人責任為基礎，審酌被告明知毒品對於國民身心
      戕害之嚴重性，竟仍罔顧他人身心健康，恣意販賣第四級
      毒品，以牟取不法利益，助長毒品之流通與泛濫，又販賣
      毒品常使施用者之經濟、生活地位發生實質改變，並易滋
      生其他刑事犯罪，殊值非難；並考量被告犯後坦承犯行之
      犯後態度，暨審酌本案毒品種類及數量、原欲販賣金額，
      及本案犯罪動機、目的、手段、情節，兼衡被告自陳其高
      職畢業之智識程度、從是過超商、加油站、銷售顧問，開
      過蛋糕店，目前做工，日薪2,500元、未婚無子女，與父
      母、弟弟同住，經濟狀況富裕，無負債（見本院卷第67至
      68頁）等一切情狀，量處如主文所示之刑，以示警懲。
（四）查被告前未曾因故意犯罪受有期徒刑以上刑之宣告，有臺
      灣高等法院被告前案紀錄表可參，本院審酌被告犯後自始
      坦承犯行，案發後迄今亦無其他犯罪前科紀錄，堪認應具
      悔悟之意，經此偵、審程序之教訓，當知所警惕而無再犯
      之虞，再衡諸其於本案之販毒次數僅有1次，且所欲販售
      之第四級毒品業經扣案而尚未流入社會，犯罪情節尚非重
      大，認對被告所宣告之刑，以暫不執行為適當，爰依刑法
      第74條第1項第1款之規定，併予諭知緩刑4年，並斟酌其
      所為仍屬著手販賣毒品之社會危害性重大犯罪行為，為使
      其確實心生警惕，痛改前非及預防再犯，實有科予一定負
      擔之必要，乃再依刑法第74條第2項第4款之規定，命被告
      施皓然於本判決確定之日起1年內向公庫支付8萬元，以防
      止再犯及觀其後效。倘被告違反上開所定負擔且情節重大
      者，依刑法第75條之1第1項第4款規定，其緩刑之宣告仍
      得由檢察官向法院聲請撤銷，併此敘明　　　　　　
三、沒收之說明：　　　　　　　　　　　　　　　　
（一）扣案如附表編號1、2所示之物，均為本案查獲被告販賣未
      遂之第四級毒品，已如前述，屬違禁物，不問是否屬於犯
      罪行為人與否，應依刑法第38條第1項之規定，宣告沒收
      之。至於鑑驗耗損之毒品，因已滅失，則不予宣告沒收。
（二）按犯第4條至第9條、第12條、第13條或第14條第1項、第2
      項之罪者，其供犯罪所用之物，不問屬於犯罪行為人與否
      ，均沒收之，毒品危害防制條例第19條第1項定有明文。
      扣案如附表編號3所示之物，係被告所有，用以聯絡本案
      販賣毒品交易事宜所用，業據被告供承在卷（見本院卷第
      66頁），爰依毒品危害防制條例第19條第1項規定宣告沒
      收。
據上論斷，應依刑事訴訟法第299條第1項前段，判決如主文。
本案經檢察官張凱絜偵查起訴，由檢察官邱宇謙到庭執行公訴。
中　　華　　民　　國　　111 　年　　12　　月　　16　　日
                  刑事第七庭    審判長法　官  馮俊郎
                                      法  官  王子謙
                                      法  官  王榮賓
以上正本證明與原本無異。  
如不服本判決應於收受送達後20日內向本院提出上訴書狀，並應
敘述具體理由；其未敘述上訴理由者，應於上訴期間屆滿後20日
內向本院補提理由書（均須按他造當事人之人數附繕本）「切勿
逕送上級法院」。
中　　華　　民　　國　　111 　年　　12　　月　　16　　日
                                  書記官      蘇鈺婷

附錄本案論罪科刑法條全文：　　　　　　　　　　　　　　　
毒品危害防制條例第4條
製造、運輸、販賣第一級毒品者，處死刑或無期徒刑；處無期徒
刑者，得併科新臺幣3千萬元以下罰金。
製造、運輸、販賣第二級毒品者，處無期徒刑或10年以上有期徒
刑，得併科新臺幣1千5百萬元以下罰金。
製造、運輸、販賣第三級毒品者，處7年以上有期徒刑，得併科
新臺幣1千萬元以下罰金。
製造、運輸、販賣第四級毒品者，處5年以上12年以下有期徒刑
，得併科新臺幣5百萬元以下罰金。
製造、運輸、販賣專供製造或施用毒品之器具者，處1年以上7年
以下有期徒刑，得併科新臺幣150萬元以下罰金。
前五項之未遂犯罰之。

附表：
編號 品項 備註 1 毒品咖啡包25包（總毛重154.5公克） ⒈111年度院安字第83號，扣押物品清單見669號訴卷第15頁。 ⒉內政部警政署刑事警察局111年4月26日刑鑑字第1110036572號鑑定書（4913號偵卷第142頁）。 2 毒品咖啡包70包（總毛重454﹒2公克） ⒈111年度院安字第83號，扣押物品清單見669號訴卷第15頁。 ⒉內政部警政署刑事警察局111年4月26日刑鑑字第1110036572號鑑定書（4913號偵卷第142頁）。 3 IPHONE手機1支（含SIM卡1張） 111年度院保字第577號，扣押物品清單見669號訴卷第19頁